臺灣高雄地方法院刑事判決　　　　　　　 94年度訴字第409號
公　訴　人　臺灣高雄地方法院檢察署檢察官
被　　　告　甲○○　男　31歲.
上列被告因毒品危害防制條例案件，經檢察官提起公訴（93年度
毒偵字第7526號）及移送併案審理（94年度毒偵字第1016號、94
年度毒偵字第3653號），嗣因被告於本院準備程序中就被訴事實
為有罪之陳述，經詢問檢察官、被告意見後，合議庭乃裁定由受
命法官獨任改行簡式審判程序，本院判決如下：
    主  文
甲○○連續施用第一級毒品，累犯，處有期徒刑拾月。扣案殘有
海洛因之注射針筒伍支，均沒收銷燬之；扣案注射針筒壹支、注
射液空瓶壹瓶，均沒收之。
    事  實
一、甲○○前因竊盜案件，於民國92年7 月24日，經本院以92年
    度簡字第2873號判決判處有期徒刑6 月，因未上訴而確定，
    嗣於93年8月14日執行完畢而出監。
二、甲○○前因施用毒品案件，經依本院以民國91年度毒聲字第
    4365號裁定送觀察、勒戒後，認有繼續施用毒品之傾向，再
    經本院以91年度毒聲字第5082號裁定送強制戒治，嗣經停止
    戒治（92年度毒聲字第662 號裁定）、撤銷停止戒治（92年
    度毒聲字第5132號）程序，於93年2 月14日，因強制戒治執
    行完畢而釋放，並於93年7 月19日，由臺灣高雄地方法院檢
    察署檢察官以93年度戒毒偵字第842 號處分書為不起訴處分
    確定。詎仍不知戒絕，於強制戒治執行完畢釋放後（即93年
    2月14日）5年內，復基於施用第一級毒品海洛因之概括犯意
    ，自93年9月間某日起至94年3月10日採尿時起回溯24小時內
    某時（不含公權力拘束期間）止，在高雄市前鎮區鎮○○街
    39號住處，以將第一級毒品海洛因置於置於注射針筒內，再
    以水稀釋後注射之方式，平均3至4天施用第一級毒品海洛因
    1次，連續施用第一級毒品海洛因多次。嗣於(一)93年11月5日
    （起訴書誤載為11月2 日）16時10分許，在高雄縣鳳山市○
    ○○路149巷17弄6號前，為警查獲；(二)94年1 月28日16時50
    分許，為警持搜索票至高雄市前鎮區鎮○○街39號實施搜索
    ，當場扣得殘有海洛因之注射針筒5支、注射針筒1支、注射
    液空瓶1瓶；(三)於94年3月10日，經警通知採尿而查獲。嗣分
    別採集其尿液送驗後，查知上情。
三、案經高雄縣政府警察局鳳山分局報告臺灣高雄地方法院檢察
    署檢察官偵查起訴及移送併案審理（報告機關：高雄縣政府
    警察局鳳山分局、高雄市政府警察局前鎮分局）。嗣因被告
    於本院準備程序中就被訴事實為有罪之陳述，經詢問檢察官
    、被告意見後，合議庭乃裁定由受命法官獨任改行簡式審判
    程序。
    理  由
一、本件被告甲○○所犯係死刑、無期徒刑、最輕本刑為3 年以
    上有期徒刑以外之罪，其於準備程序中就被訴事實為有罪之
    陳述，經本院告知簡式審判程序之旨，並聽取公訴人及被告
    之意見後，合議庭裁定由受命法官獨任進行簡式審判程序，
    合先敘明。
二、右揭犯罪事實，業據被告甲○○於本院審理時坦白承認（詳
    本院卷第99頁第6 行以下、第102頁倒數第1行以下）。而被
    告3 次被查獲後，經採集其尿液送高雄縣政府衛生局、高雄
    市立凱旋醫院、臺灣檢驗科技股份有限公司及高雄醫學大學
    附設中和紀念醫院初驗、複驗，結果均呈嗎啡陽性反應（除
    高雄縣政府衛生局外，其餘均以ＧＣ／ＭＳ方式檢驗），有
    高雄縣政府衛生局93年11月19日煙毒尿液檢驗成績書、高雄
    市立凱旋醫院94年2 月21日濫用藥物尿液檢驗報告、臺灣檢
    驗科技股份有限公司94年3 月29日濫用藥物尿液檢驗報告、
    高雄醫學大學附設中和紀念醫院94年3月1日濫用藥物尿液檢
    驗報告附卷可參（詳93年度毒偵字第7526號偵查卷第11頁；
    本院卷19頁、第24頁、第59頁）。另扣案注射針筒6 支，經
    送驗後，其中5 支確殘有海洛因成分，亦有高雄醫學大學附
    設中和紀念醫院94年3 月22日檢驗報告附卷可參（詳本院卷
    第31頁至第35頁）。因被告自白核與事實相符，是被告連續
    施用第一級毒品海洛因多次之犯行，堪以認定。
三、論罪科刑部分：
  (一)按犯毒品危害防制條例第10條之罪，經觀察勒戒後，認有繼
    續施用毒品之傾向者，應由檢察官聲請法院裁定令入戒治處
    所施以強制戒治，強制戒治期滿，應由檢察官為不起訴處分
    。經強制戒治執行完畢釋放後，5 年內再犯第10條之罪，依
    92年1月9日修正施行之毒品危害防制條例第23條第2 項規定
    意旨，應由檢察官偵查起訴。
  (二)查被告前因施用毒品案件，經依本院以民國91年度毒聲字第
    4365號裁定送觀察、勒戒後，認有繼續施用毒品之傾向，再
    經本院以91年度毒聲字第5082號裁定送強制戒治，嗣經停止
    戒治（92年度毒聲字第662 號裁定）、撤銷停止戒治（92年
    度毒聲字第5132號）程序，於93年2 月14日，因強制戒治執
    行完畢而釋放，並於93年7 月19日，由臺灣高雄地方法院檢
    察署檢察官以93年度戒毒偵字第842 號處分書為不起訴處分
    確定等情，有臺灣高雄地方法院檢察署刑案資料查註紀錄表
    、臺灣高等法院被告前案紀錄表及臺灣高雄地方法院被告院
    內索引卡紀錄表可證。又因被告於強制戒治執行完畢釋放後
    （93年2月14日），5年內再犯本件毒品危害防制條例第10條
    之罪，是依前開說明，自應依法論科。
  (三)另海洛因為毒品危害防制條例所稱之第一級毒品，此觀諸該
    條例第2條第2項第1 款甚明，被告施用上開毒品，核其所為
    ，係違反毒品危害防制條例第10條第1 項施用第一級毒品罪
    。被告施用各海洛因多次，時間緊接，方法相同，所犯皆係
    構要件相同之罪名，顯基於概括之犯意反覆為之，應依連續
    犯之規定論以一罪，並依法加重刑。被告施用第一級毒品前
    持有第一級毒品之行為，本應各論以持有之罪，惟各該次持
    有毒品之低度行為均為其後施用毒品之高度行為所吸收，不
    另論罪。又被告前因竊盜案件，於92年7 月24日，經本院以
    92年度簡字第2873號判決判處有期徒刑6 月，因未上訴而確
    定，嗣於93年8 月14日執行完畢而出監等情，有前開前案紀
    錄表可稽，其受有期徒刑執行完畢後，5 年內再犯本件有期
    徒刑以上之罪，為累犯，應依刑法第47條之規定，加重其刑
    ，並依法遞加之。爰審酌被告經觀察勒戒、強制戒治後，均
    未戒絕毒品，另再施用毒品，顯見其自制力不足，無法擺脫
    毒品，故應藉由刑罰之執行，以收教化之功能，並參以被告
    犯後坦承施用毒品犯行，所犯係自傷行為，尚未害及他人及
    施用毒品時間非短等一切情狀，量處如主文所示之刑，以資
    懲儆。
  (四)又被告於94年1 月28日16時50分許，在高雄市前鎮區鎮○○
    街39號，為警查獲，並扣得注射針筒6 支，而該物品經送驗
    後，其中5 支確殘有海洛因成分，有高雄醫學大學附設中和
    紀念醫院前開檢驗報告可參，因該物與毒品難以析離，應一
    體視同毒品，爰依毒品危害防制條例第18條第1 項前段，沒
    收銷燬之。至其餘注射針筒1支、注射液空瓶1瓶，則係被告
    所有，且係分屬預備供施用毒品、供施用毒品所用之物（詳
    本院卷第100頁倒數第5 行以下；被告94年1月28日警詢筆錄
    第2頁第7行以下），應各依刑法第38條第1項第2款規定，沒
    收之。
四、移送併辦部分【臺灣高雄地方法院檢察署94年度毒偵字第10
    16號、94年度毒偵字第3653號，即94年1月28日、94年3月10
    日採尿時，各起回溯24小時內某時（不含公權力拘束期間）
    之施用海洛因犯行】及移送併案以外之其他施用海洛因犯行
    ，因與前揭起訴部分【即93年11月5 日採尿時回溯24小時內
    某時止（不含公權力拘束期間）之施用海洛因犯行】，具有
    連續犯之裁判上一罪關係，為起訴效力所及，本院自應併予
    審究，附此敘明。
據上論斷，應依刑事訴訟法第299 條第1項前段、第273條之1第1
項，毒品危害防制條例第10條第1項、第18條第1項前段，刑法第
11條、第56條、第47條、第38條第1項第2款，判決如主文。
中　　華　　民　　國　　94　　年　　6 　　月　　22　　日
                  刑事第一庭    法　官  方百正
以上正本證明與原本無異。
如不服本判決，應於收受送達後10日內向本院提出上訴書狀。
中　　華　　民　　國　　94　　年　　6 　　月　　22　　日
 　　　　　　　　　　　　       書記官  郭素蓉
附錄本判決論罪科刑所依據之法條：
毒品危害防制條例第10條
施用第一級毒品者，處 6 月以上 5 年以下有期徒刑。
施用第二級毒品者，處 3 年以下有期徒刑。
